臺灣雲林地方法院刑事判決　　　　　　　　　　　　　九十一年度易字第二號
　　公　訴　人　臺灣雲林地方法院檢察署檢察官
　　被　　　告　甲○○
右列被告因偽造文書案件，經檢察官提起公訴（九十一年度偵字第一二六五號），移
送併辦（九十一年度偵字第九八五號、九十一年度偵字第三一一○號）。本院判決如
左：
    主  文
甲○○連續偽造署押，足以生損害於公眾及他人，處有期徒刑陸月，如易科罰金，以
佰元折算壹日。
雲林縣警察局斗南分局斗警刑字第九六二七號刑事案件偵查卷宗內所偽造「乙○○」
署押玖枚（簽名肆枚、指印伍枚）、嘉義縣警察局民雄分局刑案偵查卷宗（單位代碼
３５６３、流水編號00000000）內所偽造「乙○○」署押貳拾陸枚（簽名陸
枚、指印貳拾枚）、嘉義縣警察局民雄分局刑案偵查卷宗（單位代碼３５６３、流水
編號９０１００、案號嘉民警三字和５一六八二六號）內所偽造「乙○○」署押陸枚
（簽名貳枚、指印肆枚）及台灣嘉義地方法院檢察署九十年度毒偵字第一一六四號偵
查卷宗內所偽造「乙○○」署押枚（簽名貳枚、指印壹枚）均沒收。
    事  實
一、甲○○於民國八十九年假釋出獄後，因涉有違反毒品危害防制條例之行為（另案
    偵辦），竟萌生偽造其兄「黃宗祐」署押之概括犯意，以掩飾身分逃避追緝，於
    （一）於九十年九月三日十六時許，在雲林縣斗六市鎮○里○○路二四八巷一二
    號其友人董賢聰（另案偵辦）之住處，因經警查獲董賢聰為通緝犯，並於現場發
    現安非他命吸食工具乙組及針筒兩支，甲○○即冒用其兄乙○○之名應訊，於同
    日二十時三十五分許，在雲林縣斗南分局古坑分駐所接受訊問後，在警員製作之
    偵訊（調查）筆錄被訊問人項下偽造乙○○之署押，復在指認口卡上偽造乙○○
    之署押。（二）於九十年九月二十二日下午十四時許，甲○○向友人沈宥呈借用
    車牌Ｃ６－９０５７號自小客車使用，於同日下午十四時三十分許，途經嘉義縣
    大林鎮○○路與明華路口為警攔阻盤查起獲毒品（另案偵辦），甲○○乃再冒用
    其兄乙○○之名應訊，並於同日十七時十分許、同日十九時許，在嘉義縣警察局
    民雄分局大美派出所接受訊問後，連續在警員製作之偵訊（調查）筆錄被訊問人
    項下、扣押書提出者姓名欄、偽造乙○○之署押，復在指認口卡上偽造乙○○之
    署押。（三）於九十年九月二十二日二十二時四十五分許，警方調查沈宥呈涉嫌
    誣造案件時（另案偵辦），在嘉義縣警察局民雄分局大美派出所接受訊問後，又
    在警員製作之偵訊（調查）筆錄被訊問人項下偽造乙○○之署押。（四）於九十
    年九月二十三日九時許，甲○○在民雄分局等候移送時，又在嘉義縣警察局民雄
    分局解送人犯報告書偽造乙○○之署押，並於同日十時四十一分許在臺灣嘉義地
    檢署接受檢察官訊問後，在檢察官訊問筆錄之末偽造乙○○之署押，足以生損害
    於檢察官、司法警察調查犯罪之正確性及乙○○。
二、案經台灣雲林地方法院檢察署檢察官自動檢舉偵查起訴，暨經台灣雲林地方法院
    檢察署檢察官、台灣嘉義地方法院檢察署檢察官分別移送併辦。
    理  由
一、訊據被告甲○○於本院審理時，在其自由意志下，坦承有連續於右揭時、地，在
    警訊及偵查筆錄等偽造「乙○○」署押之事實，核與被害人到庭指訴情節相符，
    並有被告以「乙○○」」名義應訊所製作偵訊（調查）筆錄、口卡片、扣押書、
    解送人犯報告書、檢察官訊問筆錄等附卷可資佐證。而被告假冒乙○○所留之指
    印經送內政部警政署刑事警察局鑑驗，發見與乙○○之指紋卡不合，而與被告甲
    ○○之指紋卡相符，有該局九十一年四月二十六日刑紋字第０９１００５７２０
    ４號鑑驗書在卷可憑。本件事證明確，被告犯行堪以認定，應依法論科。
二、核被告甲○○所為，係犯刑法第二百十七條第一項偽造署押罪。（一）被告每次
    在同一筆錄上偽造多枚署押，係基於一個單純犯意，屬單純一罪性質；（二）其
    前後多次在數個偵訊（調查）筆錄、口卡片、扣押書、解送人犯報告書、檢察官
    訊問筆錄等之偽造行為，時間密接，犯罪構成要件相同，顯係基於概括犯意反覆
    為之，應論以連續犯之一罪而加重其刑。（三）台灣雲林地方法院檢察署檢察官
    、台灣嘉義地方法院檢察署檢察官移送併辦意旨（九十一年度偵字第九八五號、
    九十一年度偵字第三一一○號），所稱被告涉有於右揭時間在嘉義縣警察局民雄
    分局大美派出所、嘉義縣警察局民雄分局、臺灣嘉義地方法院檢察署偽造乙○○
    之署押等情，經核確與起訴部分事實有連續犯之裁判上一罪關係，自應併予審理
    ，併此敘明。（四）爰審酌被告於假釋中猶再有違反毒品危害防制條例之行為，
    為逃避刑責而偽造其兄長之署押，惟犯罪後已坦承犯行，態度良好等情，暨其犯
    罪動機、目的、手段、所生危害及被害人乙○○陳稱願原諒被告等一切情狀，量
    處如主文所示之刑，並諭知易科罰金之折算標準。（五）偽造之「黃宗祐」署押
    四十四枚（包括簽名十四枚、指印三十枚），均應依刑法第二百十九條之規定，
    宣告沒收。
據上論斷，應依刑事訴訟法第二百九十九條第一項前段，刑法第五十六條、第二百十
七條第一項、第四十一條第一項前段、第二百十九條，罰金罰鍰提高標準條例第二條
，判決如主文。
本案經檢察官王富哲到庭執行職務
中      華      民      國      九十一      年      六      月    十    日
                                            臺灣雲林地方法院刑事第二庭
                                                法  官  黃玉清
右正本證明與原本無異。
如不服本判決，應於判決送達後十日內向本院提出上訴狀( 應附繕本 )。
                                                書記官  陳姵君
中      華      民      國      九十一      年      六      月    十    日
中華民國刑法第二百一十七條
 (偽造盜用印章印文或署押罪)
偽造印章、印文或署押，足以生損害於公眾或他人者，處三年以下有期徒刑。
盜用印章、印文或署押，足以生損害於公眾或他人者，亦同。
